<<<<<<< HEAD
---
title: "Análise de Preços de Diamantes"
author: "Paulo"
date: "`r Sys.Date()`"
output:
  html_document:
    toc: true
    toc_float: true
    theme: readable
    code_folding: show
---

## Introdução

Este relatório realiza uma análise exploratória da base `P2-Mispriced-Diamonds.csv`, utilizando gráficos de dispersão e categorização por `clarity`. O arquivo pode ser baixado diretamente do Google Drive ou acessado via unidade mapeada no Windows.

## Fonte dos Dados
- Origem: ...
- Status: Público / Fictício
- Este relatório utiliza a base `P2-Mispriced-Diamonds.csv`.  
- Para reproduzir a análise, baixe o arquivo aqui:

🔗 [Download do CSV](https://drive.google.com/file/d/1chAw_lIO47i78vPLyBsRFDPTW-ZECSHC/view?usp=sharing)

## Configuração do ambiente

```{r setup, include=FALSE}
knitr::opts_chunk$set(
  echo = TRUE,
  message = FALSE,
  warning = FALSE,
  fig.width = 8,
  fig.height = 6
)

# Diretório de trabalho (ajuste conforme seu Drive mapeado)
setwd("G:/Meu Drive/R/Analise-Preco-Diamantes/Pasta-Arquivo-Projeto")
```

## Instalação e carregamento de pacotes

```{r}
# Instalar e carregar pacotes necessários
pkgs <- c("ggplot2", "data.table", "googledrive")
to_install <- pkgs[!pkgs %in% installed.packages()[, "Package"]]
if (length(to_install)) install.packages(to_install)
invisible(lapply(pkgs, library, character.only = TRUE))
```

## Autenticação no Google Drive (automática)

```{r}
library(googledrive)

# Verifica se já existe um token ativo
if (is.null(drive_token())) {
  message("Nenhum token encontrado. Autenticando no Google Drive...")
  drive_auth(scopes = "https://www.googleapis.com/auth/drive")
} else {
  message("Já autenticado no Google Drive. Seguindo normalmente...")
}
```

## Leitura e inspeção dos dados

```{r}
library(data.table)

# Caminho direto para o arquivo no Google Drive mapeado
# Você lê direto da pasta do google drive, via o teu explorador de arquivos (no meu caso: windows)
# Baixar arquivo devido extensão ".csv" (Se google sheet, já conecta "direto" no link).
mydata <- "G:/Meu Drive/R/Analise-Preco-Diamantes/Pasta-Arquivo-Projeto/P2-Mispriced-Diamonds.csv"
```

## Leitura e inspeção dos dados

```{r}
# Carregar os dados
mydata <- fread("P2-Mispriced-Diamonds.csv")

# Inspeção
mydata
str(mydata)
dim(mydata)
summary(mydata)
table(mydata$clarity)

# Remover o arquivo se quiser limpar o diretório
# file.remove("P2-Mispriced-Diamonds.csv")
```

## Gráfico de dispersão: carat vs price

```{r}
ggplot(data = mydata, aes(x = carat, y = price)) +
  geom_point() +
  labs(title = "Dispersão: Carat vs Preço", x = "Carat", y = "Preço")
```

## Dispersão com variável categórica: clarity

```{r}
ggplot(data = mydata, aes(x = carat, y = price, colour = clarity)) +
  geom_point() +
  labs(title = "Dispersão por Clarity", x = "Carat", y = "Preço", colour = "Clarity")
```

## Dispersão filtrada com suavização

```{r}
ggplot(data = mydata[mydata$carat < 2.5, ],
       aes(x = carat, y = price, colour = clarity)) +
  geom_point(alpha = 0.1) +
  geom_smooth() +
  labs(title = "Dispersão filtrada (carat < 2.5)", x = "Carat", y = "Preço")
```

## Conclusões

- A relação entre `carat` e `price` é positiva e clara nos gráficos.
- A variável `clarity` adiciona uma dimensão categórica importante.
- A filtragem por `carat < 2.5` ajuda a reduzir o impacto de outliers.
- A suavização com `geom_smooth()` revela tendências gerais entre peso e preço.
- Mapear o Google Drive como uma unidade no Explorador de Arquivos do Windows torna o acesso aos dados extremamente prático: o R pode ler arquivos diretamente como se estivessem em qualquer pasta local, sem necessidade de autenticação ou download via API.



=======
---
title: "Análise de Preços de Diamantes"
author: "Paulo"
date: "`r Sys.Date()`"
output:
  html_document:
    toc: true
    toc_float: true
    theme: readable
    code_folding: show
---

## Introdução

Este relatório realiza uma análise exploratória da base `P2-Mispriced-Diamonds.csv`, utilizando gráficos de dispersão e categorização por `clarity`. O arquivo pode ser baixado diretamente do Google Drive ou acessado via unidade mapeada no Windows.

## Fonte dos Dados
- Origem: ...
- Status: Público / Fictício
- Este relatório utiliza a base `P2-Mispriced-Diamonds.csv`.  
- Para reproduzir a análise, baixe o arquivo aqui:

🔗 [Download do CSV](https://drive.google.com/file/d/1chAw_lIO47i78vPLyBsRFDPTW-ZECSHC/view?usp=sharing)

## Configuração do ambiente

```{r setup, include=FALSE}
knitr::opts_chunk$set(
  echo = TRUE,
  message = FALSE,
  warning = FALSE,
  fig.width = 8,
  fig.height = 6
)

# Diretório de trabalho (ajuste conforme seu Drive mapeado)
setwd("G:/Meu Drive/R/Analise-Preco-Diamantes/Pasta-Arquivo-Projeto")
```

## Instalação e carregamento de pacotes

```{r}
# Instalar e carregar pacotes necessários
pkgs <- c("ggplot2", "data.table", "googledrive")
to_install <- pkgs[!pkgs %in% installed.packages()[, "Package"]]
if (length(to_install)) install.packages(to_install)
invisible(lapply(pkgs, library, character.only = TRUE))
```

## Autenticação no Google Drive (automática)

```{r}
library(googledrive)

# Verifica se já existe um token ativo
if (is.null(drive_token())) {
  message("Nenhum token encontrado. Autenticando no Google Drive...")
  drive_auth(scopes = "https://www.googleapis.com/auth/drive")
} else {
  message("Já autenticado no Google Drive. Seguindo normalmente...")
}
```

## Leitura e inspeção dos dados

```{r}
library(data.table)

# Caminho direto para o arquivo no Google Drive mapeado
# Você lê direto da pasta do google drive, via o teu explorador de arquivos (no meu caso: windows)
# Baixar arquivo devido extensão ".csv" (Se google sheet, já conecta "direto" no link).
mydata <- "G:/Meu Drive/R/Analise-Preco-Diamantes/Pasta-Arquivo-Projeto/P2-Mispriced-Diamonds.csv"
```

## Leitura e inspeção dos dados

```{r}
# Carregar os dados
mydata <- fread("P2-Mispriced-Diamonds.csv")

# Inspeção
mydata
str(mydata)
dim(mydata)
summary(mydata)
table(mydata$clarity)

# Remover o arquivo se quiser limpar o diretório
# file.remove("P2-Mispriced-Diamonds.csv")
```

## Gráfico de dispersão: carat vs price

```{r}
ggplot(data = mydata, aes(x = carat, y = price)) +
  geom_point() +
  labs(title = "Dispersão: Carat vs Preço", x = "Carat", y = "Preço")
```

## Dispersão com variável categórica: clarity

```{r}
ggplot(data = mydata, aes(x = carat, y = price, colour = clarity)) +
  geom_point() +
  labs(title = "Dispersão por Clarity", x = "Carat", y = "Preço", colour = "Clarity")
```

## Dispersão filtrada com suavização

```{r}
ggplot(data = mydata[mydata$carat < 2.5, ],
       aes(x = carat, y = price, colour = clarity)) +
  geom_point(alpha = 0.1) +
  geom_smooth() +
  labs(title = "Dispersão filtrada (carat < 2.5)", x = "Carat", y = "Preço")
```

## Conclusões

- A relação entre `carat` e `price` é positiva e clara nos gráficos.
- A variável `clarity` adiciona uma dimensão categórica importante.
- A filtragem por `carat < 2.5` ajuda a reduzir o impacto de outliers.
- A suavização com `geom_smooth()` revela tendências gerais entre peso e preço.
- Mapear o Google Drive como uma unidade no Explorador de Arquivos do Windows torna o acesso aos dados extremamente prático: o R pode ler arquivos diretamente como se estivessem em qualquer pasta local, sem necessidade de autenticação ou download via API.



>>>>>>> 5e53869052f679d787ba388d9c51645f4c026b98
